【裁判字號】    97,易,1555
【裁判日期】    971111
【裁判案由】    贓物
【裁判全文】
臺灣板橋地方法院刑事判決              97年度易字第1555號
公  訴  人  臺灣板橋地方法院檢察署檢察官
被      告  甲○○
                    （現另案於臺灣臺北監獄執行）
上列被告因贓物案件，經檢察官提起公訴（97年度偵字第706 號
），本院判決如下：
    主  文
甲○○收受贓物，累犯，處有期徒刑肆月，如易科罰金以新臺幣
壹仟元折算壹日。
    事  實
一、甲○○前曾於民國94年間因施用毒品案件，經本院以94年度
    易字第1368號判決判處有期徒刑四月確定，於95年3 月29日
    易科罰金執行完畢。詎其猶不知悔改，於96年9 月22日後至
    同年9 月底間之某日晚上，在其臺北縣板橋市○○路○ 段24
    8 號8 樓之5 住處樓下，明知其綽號「婷婷」真實姓名年籍
    不詳之女性友人所持有如附表所示之中國信託商業銀行忠孝
    分行支票1 張，係來路不明之贓物（上開支票原係空白支票
    ，為乙○○於96年9 月22日凌晨4 時許，在臺北縣土城市○
    ○路13號失竊之物，其後遭不詳之人偽造填發），竟仍向之
    收受。其後即於96年9 月底，在臺北市萬華區○○○道285
    號前檳榔攤，將上開支票交付不知情之王佳男，以清償借款
    債務，王佳男旋再將該支票交付不知情之展聲公司業務員許
    振書，以支付貨款，展聲公司於96年10月3 日再將該支票交
    付不知情之億達行公司負責人簡雯娟，支付貨款，簡雯娟復
    於96年10月5 日再將該支票交付不知情之嫦娥藥品有限公司
    之負責人詹至賢支付貨款，經詹至賢於96年10月12日向銀行
    提示，因上開支票業經乙○○辦理掛失止付且發票人印鑑不
    符而遭退票，嗣經警循線調查，因而查悉上情。
二、案經臺北縣政府警察局土城分局報請臺灣板橋地方法院檢察
    署檢察官偵查起訴。
    理  由
一、訊據被告甲○○對於上揭犯罪事實供認不諱，核與被害人乙
    ○○、證人詹至賢、簡雯娟、王佳男、董瀚元等分別於警詢
    、偵查證述之情節相符（上開被害人乙○○、證人詹至賢、
    簡文娟、王佳男等於警詢之陳述，被告均不爭執其證據能力
    ，依刑事訴訟法第159 條之5 規定，均得為證據），並有本
    件如附表所示支票、退票理由單、票據掛失止付通知書、遺
    失票據申報書、掛失止付票據提示人資料查報表等影本在卷
    可稽。本件事證明確，被告犯行堪以認定，應予依法論科。
二、核本件被告上開所為，係犯刑法第349 條第1 項之收受贓物
    罪。又被告前曾於94年間因施用毒品案件，經本院以94年度
    易字第1368號判決判處有期徒刑四月確定，於95年3 月29日
    易科罰金執行完畢，有臺灣高等法院被告前案紀錄表在卷可
    稽，被告前受有期徒刑執行完畢後，於五年以內故意再犯本
    件有期徒刑以上之罪，為累犯，應依刑法第47條第1 項規定
    ，加重其刑。爰審酌被告犯罪之動機、目的、手段、方法、
    所得不法利益、對被害人所生危害及犯後之態度等一切情狀
    ，量處如主文所示之刑，並諭知易科罰金之折算標準。
據上論斷，應依刑事訴訟法第299 條第1 項前段，刑法第349 條
第1 項、第47條第1 項、第41條第1 項前段，刑法施行法第1 條
之1 ，判決如主文。
本案經檢察官張慶林到庭執行職務
中    華    民    國    97    年    11    月    11    日
                    刑事第十一庭  法  官  彭  全  曄
以上正本證明與原本無異。
如不服本判決應於收受送達後十日內向本院提出上訴書狀，並應
敘述具體理由；其未敘述上訴理由者，應於上訴期間屆滿後二十
日內向本院補提理由書（均須按他造當事人之人數附繕本）「切
勿逕送上級法院」。
                                  書記官  林  怡  秀
中    華    民    國    97    年    11    月    11    日
附錄本案論罪科刑法條全文：
中華民國刑法第349條
收受贓物者，處 3 年以下有期徒刑、拘役或 5 百元以下罰金。
搬運、寄藏、故買贓物或為牙保者，處 5 年以下有期徒刑、拘役
或科或併科 1 千元以下罰金。
因贓物變得之財物，以贓物論。
--------------------------------------------------------
附表：
┌─┬─────┬────┬─────┬───┬──────┬─────┐
│編│ 支票號碼 │發 票 日│ 票面金額 │發票人│付款銀行    │備      註│
│號│          │        │（新臺幣）│      │、帳號      │          │
├─┼─────┼────┼─────┼───┼──────┼─────┤
│01│BM0000000 │96.10.13│  32,000元│王○○│中國信託商業│因掛失空白│
│  │          │        │          │（無法│銀行忠孝分行│票據及印鑑│
│  │          │        │          │辨識）│000000000000│不符遭退票│
└─┴─────┴────┴─────┴───┴──────┴─────┘


司法院資訊處製作；財團法人民間司法改革基金會備份。
